【裁判字號】    95,訴緝,46
【裁判日期】    950417
【裁判案由】    毒品危害防制條例
【裁判全文】
臺灣桃園地方法院刑事判決              95年度訴緝字第46號
公  訴  人  臺灣桃園地方法院檢察署檢察官
被      告  乙○○
指定辯護人  本院公設辯護人甲○○
上列被告因違反毒品危害防制條例案件，經檢察官提起公訴（94
年度毒偵字第3225號）及移送併案審理（94年度偵字第14965 號
），被告於本院行準備程序中就被訴事實為有罪之陳述，由本院
合議庭裁定由受命法官獨任進行簡式審判程序，後經檢察官聲請
依協商程序判決，本院判決如下：
    主  文
乙○○連續施用第一級毒品，處有期徒刑捌月，扣案第一級毒品
海洛因拾伍包（驗餘淨重共陸點柒貳公克）及壹包（毛重零點參
公克）沒收銷燬之，扣案使用過之包裝袋拾只、塑膠削尖吸管貳
支、小湯匙壹支，均沒收；又連續施用第二級毒品，處有期徒刑
肆月，扣案第二級毒品甲基安非他命參包（實秤毛重共肆點參壹
捌公克）沒收銷燬之，扣案甲基安非他命吸食器貳組沒收。應執
行有期徒刑拾月，扣案第一級毒品海洛因拾伍包（驗餘淨重共陸
點柒貳公克）及壹包（毛重零點參公克）、第二級毒品甲基安非
他命參包（實秤毛重共肆點參壹捌公克），均沒收銷燬之，扣案
使用過之包裝袋拾只、塑膠削尖吸管貳支、小湯匙壹支及甲基安
非他命吸食器貳組，均沒收。
    事實及證據
一、乙○○前因施用毒品案件，經裁定送觀察、勒戒後，認無繼
    續施用毒品之傾向，於民國94年3 月18日執行完畢釋放出所
    ，並由臺灣桃園地方法院檢察署檢察官以94年度毒偵緝字第
    58號為不起訴處分確定。詎乙○○並未戒斷施用毒品惡習，
    竟基於施用第一級毒品海洛因（下稱海洛因）之概括犯意，
    自94年5 月28日中午12時許起至95年3 月4 日晚間某時許止
    ，在桃園縣楊梅鎮○○路21號愛樂汽車旅館223 室及其位於
    桃園縣龍潭鄉○○村○○路596 號之住處等處，以將海洛因
    摻入香菸內點煙吸食之方式，連續施用海洛因多次。另基於
    施用第二級毒品甲基安非他命（下稱甲基安非他命）之概括
    犯意，於上揭期間內，在上揭愛樂汽車旅館223 室及上址住
    處內等處，以將甲基安非他命置入吸食器內燃燒吸食其煙之
    方式，連續施用甲基安非他命多次。嗣分別於下述時地為警
    查獲：
  (一)於94年5 月29日下午2 時30分許，在上揭愛樂汽車旅館223
    室內為警查獲，並扣得乙○○所有供其施用第1 級毒品之海
    洛因8 包（驗餘淨重共2.33公克）、使用過之包裝袋10 只
    、塑膠削尖吸管2 支、小湯匙1 支等物，及其所有供施用第
    2 級毒品之甲基安非他命2 包（實稱毛重共3.829 公克）及
    甲基安非他命吸食器1 組等物。
  (二)於94年8 月10日凌晨2 時30分許，在桃園縣中壢市○○街24
    號桂冠商務旅館305 號房內為警查獲，並扣得乙○○所有供
    其施用第1 級毒品之海洛因7 包（驗餘淨重共4.39公克），
    及其所有供施用第2 級毒品之甲基安非他命1 包（實稱毛重
    0.489 公克）及甲基安非他命吸食器1 組等物。
  (三)於95年3 月9 日凌晨3 時30分許，在桃園縣中壢市○○路10
    9 號前為警緝獲，並扣得海洛因1包（毛重0.3公克）。
二、證據：
    (1)被告乙○○於本院訊問中之自白。
    (2)臺灣尖端先進生技醫藥股份有限公司濫用藥物檢驗報告2
      份。
    (3)扣案如上揭一、(一)、(二)所示之毒品及施用毒品器具等物。
    (4)法務部調查局鑑驗通知書2 紙及行政院衛生署管制藥品管
      理局檢驗成績書2 紙。
三、本案件犯罪事實，業據被告乙○○於本院行準備程序中為有
    罪之陳述，由本院合議庭裁定由受命法官獨任進行簡式審判
    程序，後經檢察官聲請協商程序，經檢察官與被告及辯護人
    於審判外達成協商之合意，且被告已認罪，其合意內容為：
    被告願受科刑範圍為連續施用第1 級毒品處有期徒刑8 月，
    連續施用第2 級毒品處有期徒刑4 月，應執行有期徒刑10月
    。經查上開合意並無刑事訴訟法第455 條之4 第1 項所列情
    形之一，且經檢察官聲請依協商程序判決，本院爰不經言詞
    辯論，於協商合意範圍內為協商判決。扣案海洛因、甲基安
    非他命等物，均屬違禁物，有法務部調查局鑑驗通知書及行
    政院衛生署管制藥品管理局檢驗成績書附卷可佐，並據被告
    陳明在卷，故均應依毒品危害防制條例第18條第1 項前段規
    定沒收銷燬之。又扣案使用過之包裝袋10只、削尖吸管2 支
    、小湯匙1 支等物，均為被告所有供施用海洛因使用之物，
    及扣案甲基安非他命吸食器2 組，均為被告所有供施用甲基
    安非他命使用之物，均應併予宣告沒收之。
四、應適用之法條：刑事訴訟法第455 條之4 第2 項、第455 條
    之8 、第455 條之11第1 項、第273 條之1 第1 項，毒品危
    害防制條例第10條第1 項、第2 項、第18條第1 項前段，刑
    法第11條、第56條、第51條第5 款、第38條第1 項第2 款。
五、協商判決除有刑事訴訟法第455 條之4 第1 項第1 款於本訊
    問程序終結前，被告撤銷協商合意或檢察官撤回協商聲請者
    ；第2 款被告協商之意思非出於自由意志者；第4 款被告所
    犯之罪非第455 條之2 第1 項所定得以協商判決者；第6 款
    被告有其他較重之裁判上一罪之犯罪事實者；第7 款法院認
    應諭知免刑或免訴、不受理者情形之一，及違反同條第2 項
    「法院應於協商合意範圍內為判決；法院為協商判決所科之
    刑，以宣告緩刑或2 年以下有期徒刑、拘役或罰金為限」之
    規定者外，不得上訴。
六、如有前項得上訴之情形者，得自收受判決送達之日起10日內
    ，向本院提出上訴書狀，上訴於第2 審法院。
中    華    民    國    95    年    4     月    17    日
                  刑事第九庭  法  官  胡芷瑜
上正本證明與原本無異。
                              書記官  李珈慧
中    華    民    國    95    年    4     月    17    日
附錄論罪科刑之法條依據：
毒品危害防制條例第十條
施用第一級毒品者，處六月以上五年以下有期徒刑。
施用第二級毒品者，處三年以下有期徒刑。


司法院資訊處製作；財團法人民間司法改革基金會備份。
